臺灣花蓮地方法院刑事判決　　　　　　　100年度易字第213號
公　訴　人　臺灣花蓮地方法院檢察署檢察官
被　　　告　古富光
上列被告因家庭暴力傷害等案件，經檢察官提起公訴（ 100年度
偵字第1200號），被告於準備程序中就被訴事實為有罪之陳述，
經本院裁定進行簡式審判程序，判決如下：
    主  文
古富光犯強制罪，處拘役貳拾日，如易科罰金，以新台幣壹仟元
折算壹日。又犯傷害罪，處拘役肆拾日，如易科罰金，以新臺幣
壹仟元折算壹日。又犯恐嚇危害安全罪，處拘役貳拾日，如易科
罰金，以新臺幣壹仟元折算壹日。應執行拘役陸拾日，如易科罰
金，以新台幣壹仟元折算壹日。
    事實及理由
一、犯罪事實：古富光與莊文英為夫妻，二人具有家庭暴力防治
    法第3條第1款所定之家庭成員關係，時常因生活瑣事而起爭
    執。古富光於下列時、地與莊文英起爭執，而為下列行為：
  (一)於民國100年 1月21日20時4分許，在花蓮縣玉里鎮三民里三
    軒 131號住處，古富光因健保費欠繳問題與莊文英起爭執，
    竟基於強制之犯意，以手掐莊文英之口部，強行灌中藥丸至
    莊文英口中，而使莊文英為此無義務之事。
  (二)於100年2月3日15時30分許，古富光要求莊文英帶同3名女兒
    返回住處祭拜祖先，莊文英帶同 3名女兒回到家中時，與古
    富光起言語衝突，古富光竟基於傷害之犯意，以腳踹莊文英
    之左髖部，致莊文英受有左髖部及頸部疼痛等傷害；並基於
    恐嚇危害安全之犯意，對莊文英恫赫稱：「要到你上班的地
    點堵你，要讓小孩子辦休學，如果她們 3個小孩跟妳上車（
    上下學），走不道台九線新太平橋」等言語，致莊文英心生
    畏懼，足生危害於莊文英及3名女兒之安全。
二、認定犯罪事實之證據：
  (一)被告於本院準備程序、審理時之自白。
  (二)證人莊文英、古華茹、古華湘於警詢、偵查中之陳述。
  (三)家庭暴力事件驗傷診斷書 1紙、現場照片18張、台灣花蓮地
    方法院民事庭100年度家護字第20號通常保護令1件。
三、論罪科刑：
    按家庭暴力者，謂家庭成員間實施身體或精神上不法侵害之
    行為；家庭暴力罪者，謂家庭成員間故意實施家庭暴力行為
    而成立其他法律所規定之犯罪，家庭暴力防治法第2條第1項
    、第 2項定有明文。本件被告與告訴人莊文英係夫妻，依家
    庭暴力防治法第3條第1款之規定，二人具有家庭暴力防治法
    第3條第3款所定義之家庭成員關係，被告如事實欄(一)、(二)之
    犯行，均係故意實施身體上、精神上不法侵害之行為，屬於
    家庭暴力防治法第2條第2項所稱之家庭暴力罪。核被告如事
    實欄(一)之所為，係犯刑法第304條第1項之強制罪；事實欄(二)
    之所為，係犯刑法第277條第 1項之普通傷害罪、刑法第305
    條之恐嚇危害安全罪。被告所犯上開 3罪間，犯意各別、行
    為互殊，應予分論併罰。爰審酌被告與莊文英為夫妻關係，
    平日因生活瑣事時起爭執動機、並審酌其犯罪之動機、目的
    、手段、生活狀況、品行、智識程度、告訴人所受傷害程度
    及犯罪所生危害等一切情狀，各量處如主文所示之刑，並定
    其應執行之刑，暨均諭知易科罰金之折算標準。
四、據上論斷，應依刑事訴訟法第299條第 1項前段、第273條之
    1第1項、第310條之2、第454條第1項，刑法第304條第1項、
    第277條第 1項、第305條、第41條第1項前段、第51條第6款
    ，刑法施行法第1條之1，判決如主文。
本案經檢察官簡淑如到庭執行職務。
中    華    民    國   100    年    6     月    30    日
                  刑事第二庭    法  官  蔡寶樺
以上正本證明與原本無異。
如不服本判決應於收受送達後10日內向本院提出上訴書狀，並應
敘述具體理由。其未敘述上訴理由者，應於上訴期間屆滿後20日
內向本院補提理由書(均須按他造當事人之人數附繕本)「切勿逕
送上級法院」。告訴人或被害人如對於本判決不服者，應具備理
由請求檢察官上訴，其上訴期間之計算係以檢察官收受判決正本
之日期為準。
中    華    民    國   100    年    6     月    30    日
                                書記官
附錄本判決論罪之法律條文：
家庭暴力防治法第2條第2項
本法所稱家庭暴力罪者，謂家庭成員間故意實施家庭暴力行為而
成立其他法律所規定之犯罪。
中華民國刑法第277條第1項
（普通傷害罪）
傷害人之身體或健康者，處 3 年以下有期徒刑、拘役或 1 千元
以下罰金。
中華民國刑法第304條
（強制罪）
以強暴、脅迫使人行無義務之事或妨害人行使權利者，處 3 年
以下有期徒刑、拘役或 3 百元以下罰金。
前項之未遂犯罰之。
中華民國刑法第305條
（恐嚇危害安全罪）
以加害生命、身體、自由、名譽、財產之事，恐嚇他人致生危害
於安全者，處 2 年以下有期徒刑、拘役或 3 百元以下罰金。